Config:
  hfst:
    Gen: ../../../src/generator-gt-norm.hfst
    Morph: ../../../src/analyser-gt-norm.hfst
  xerox:
    Gen: ../../../src/generator-gt-norm.xfst
    Morph: ../../../src/analyser-gt-norm.xfst
    App: lookup

Tests:

# todo:
# Proofread the gold standard (below)
# Then: run analyser, then correct. 


  Verb - haravoita: # Verb 'to bring' - full paradigm
     haravoita+V+Inf: haravoita
     haravoita+V+Ind+Prs+Sg1: haravoitten
     haravoita+V+Ind+Prs+Sg2: haravoittet
     haravoita+V+Ind+Prs+Sg3: haravoittee
     haravoita+V+Ind+Prs+Pl1: haravoittema
     haravoita+V+Ind+Prs+Pl2: haravoittetta
     haravoita+V+Ind+Prs+Pl3: haravoithaan
     haravoita+V+Ind+Prt+Sg1: haravoittin
     haravoita+V+Ind+Prt+Sg2: haravoittit
     haravoita+V+Ind+Prt+Sg3: haravoitti
     haravoita+V+Ind+Prt+Pl1: haravoittima
     haravoita+V+Ind+Prt+Pl2: haravoittitta
     haravoita+V+Ind+Prt+Pl3: haravoithiin
     haravoita+V+PrfPrc+Sg+Nom: haravoinu
